最高法院刑事裁定　　　　　　　　　　111年度台抗字第817號
抗　告　人　楊士平




上列抗告人因強盜等罪案件，不服臺灣高等法院高雄分院中華民
國111年5月9日定應執行刑之裁定（111年度聲字第334 號），提
起抗告，本院裁定如下：
    主  文
抗告駁回。 
    理  由
一、按裁判確定前犯數罪者，併合處罰之；數罪併罰，分別宣告
    多數有期徒刑者，於各刑中之最長期以上，各刑合併之刑期
    以下，定其刑期，但不得逾30年，刑法第50條第1 項前段、
    第51條第5款分別定有明文。至定應執行刑，乃別於刑法第5
    7 條針對個別犯罪之特別量刑程序，係對犯罪行為人及其所
    犯各罪之總檢視，其裁量權之行使，應兼衡罪責相當及特別
    預防之刑罰目的，具體審酌行為人所犯各罪反應出之人格、
    犯罪傾向，並審酌整體犯罪過程之各罪關係（例如各行為彼
    此間之關聯性《數罪間時間、空間、法益之異同性》、所侵
    害法益之專屬性或同一性、數罪對法益侵害之加重效應）等
    情狀綜合判斷，倘裁量結果未逾法定範圍，且符合上開罪責
    相當原則之法規範目的，而無濫權情形者，自無違法可言。
二、本件抗告人即受刑人楊士平所犯如原裁定附表（下稱附表）
    所示二罪，分別經臺灣屏東地方法院、原審法院判處罪刑確
    定。原審因認檢察官聲請為正當，經衡酌該二罪均為攜帶兇
    器強盜罪，犯罪時間相隔僅10餘日，所侵害個人法益之被害
    人人格完整獨立而無從競合吸收，且犯罪之具體對象、標的
    及所生侵害之客觀事實各自獨立，並考量其犯罪對於法益所
    生危害之情節及程度，暨刑罰之邊際效應及抗告人陳述無意
    見等一切因素，而為整體評價後，定應執行刑為有期徒刑10
    年等旨。查原裁定有關檢察官聲請就附表所示之罪所處之刑
    定應執行刑之論述，悉與原審卷內資料相符，且其裁量所定
    之刑期，並未逾法定範圍，較之宣告刑總和有期徒刑11年 2
    月，復減去1年2月，已給予相當恤刑之利益。經核既未逾越
    法律規定之外部界限、定應執行刑之恤刑目的，亦無濫用其
    職權而違反內部界限之情形，於法自無不合。又刑法刪除連
    續犯規定之理由意旨，係基於連續犯原為數罪之本質及刑罰
    公平原則之考量，並非對於適用數罪併罰規定者，即應從輕
    酌定其應執行之刑。抗告意旨泛執所謂刪除連續犯回歸數罪
    併罰之刑罰公正性及法院裁量界限等情，請求本院秉悲天憫
    人之心，重新寬定其應執行刑云云，核係任憑其個人主觀意
    見，對原裁定已明白論述之事項，再為爭執。核其抗告，為
    無理由，應予駁回。
據上論結，應依刑事訴訟法第412條，裁定如主文。
中    華    民    國   111    年    7     月    1     日
                  刑事第二庭審判長法  官  林  勤  純  
                                  法  官  王  梅  英  
                                  法  官  莊  松  泉  
                                  法  官  李  釱  任  
                                  法  官  吳  秋  宏  
本件正本證明與原本無異
                                  書記官
中    華    民    國   111    年    7     月    5     日